【裁判字號】    95,毒抗,238
【裁判日期】    950616
【裁判案由】    毒品危害防制條例
【裁判全文】
臺灣高等法院刑事裁定                 95年度毒抗字第238號
抗  告  人
即  被  告  甲○○
上列抗告人因違反毒品危害防制條例案件，不服臺灣臺北地方法
院中華民國95年4月14日裁定（95年度毒聲字第303號），提起抗
告，本院裁定如下：
    主  文
抗告駁回。
    理  由
一、按犯毒品危害防制條例第10條之罪者，檢察官應聲請法院裁
    定，令被告入勒戒處所觀察、勒戒，其期間不得逾二月，同
    條例第20條第1項定有明文。
二、抗告意旨略以：因員警於網路與被告聊天要一起去好玩的地
    方，但前提須備有MDMA一粒，被告遂於網路上購買，赴約後
    始知上當被警拘留。被告覺得若未服用過MDMA而予以觀察勒
    戒，顯屬過重，爰依法提起抗告云云。
三、經查：本件抗告人即被告甲○○基於施用第二級毒品MDMA之
    犯意，於民國（下同）95年2 月間某日，在不詳地點施用第
    二級毒品MDMA乙次；嗣為警於同年3月3日晚間10時15分許，
    在台北市○○路（聲請書誤植為中山北路）一段196 號前查
    獲，並扣得第二級毒品MDMA一粒之事實，業據被告於警詢及
    偵查中坦承不諱，並有第二級毒品MDMA一顆（淨重0.3 公克
    ）扣案可資佐證，而該粒藥錠係第二級毒品MDMA，業經鑑驗
    明確，有毒品初步檢驗報告單附卷可稽（見偵查卷第17頁）
    。雖被告所採尿液送驗結果呈陰性反應，有臺灣檢驗科技股
    份有限公司濫用藥物尿液檢驗報告可憑（見偵查卷第36頁）
    ，惟被告採尿時間距其自承施用之時間已逾3星期，而MDMA
    於施用後，可由尿液檢驗出時限為72小時，有行政院國軍退
    除役官兵輔導委員會台北榮民總醫院函在卷可稽（見偵查卷
    第46頁），自無從被告上開所採之尿液檢出藥性反應，但被
    告既自承曾施用第二級毒品MDMA一次，且被查扣有MDMA一粒
    ，足認其自白與事實相符，自堪採為認定犯行證據，是被告
    非法施用第二級毒品MDMA之事證明確，犯行可以認定。
三、原審依毒品危害防制條例第20條第1 項裁定觀察、勒戒，並
    無不合，抗告人抗告意旨以因員警於網路聊天而讓其上當購
    買MDMA，且已被拘留一夜已知警惕，再觀察勒戒處分顯屬過
    重云云，然被告施用第二級毒品MDMA之事實，除於警詢供承
    外，尚於檢察官偵訊時自白不諱，所辯受警之誣陷上網購買
    MDMA，顯係事後翻異前詞，自不足採。本件抗告為無理由，
    應予駁回。
據上論斷，應依刑事訴訟法第412條，裁定如主文。
中    華    民    國    95    年    6     月    16    日
                  刑事第10庭    審判長法  官  劉景星
                                      法  官  陳博志
                                      法  官  李春地
以上正本證明與原本無異。
不得再抗告。
                                      書記官  蘇秋
中    華    民    國    95    年    6     月    16    日


司法院資訊處製作；財團法人民間司法改革基金會備份。
